【裁判字號】    98,簡上,90
【裁判日期】    980507
【裁判案由】    傷害
【裁判全文】
臺灣桃園地方法院刑事判決              98年度簡上字第90號
上  訴  人  甲○○
上列上訴人即被告因傷害案件，不服本院中華民國97年12月9 日
97年度壢簡字第2098號第一審簡易判決（聲請簡易判決處刑書案
號：97年度偵字第3796、15471 號），提起上訴，本院管轄之第
二審地方法院合議庭判決如下：
    主  文
上訴駁回。
    事  實
一、乙○○與甲○○均係設址桃園縣蘆竹鄉○○路○ 段498 之2
    號之聯致科技股份有限公司（下稱聯致公司）員工，2 人於
    民國97年1 月18日晚上10時30分許，在聯致公司之廠房內，
    因工作上之糾紛發生爭執，竟均基於傷害之犯意，以徒手方
    式互相毆打，乙○○因此受有右小腿挫擦傷瘀傷（2 ×1 公
    分）之傷害，甲○○則受有頭部外傷、左側頭皮瘀傷2 處（
    各為2 ×2 及1 ×1 公分）及浮腫之傷害。
二、案經乙○○訴請臺灣桃園地方法院檢察署檢察官聲請簡易判
    決處刑。
    理  由
一、訊據被告甲○○固不否認有於上揭時、地因工作事宜而與告
    訴人乙○○發生口角等情，惟矢口否認有何傷害之犯行，並
    辯稱：伊沒有動手打告訴人等情。經查：
  (一)告訴人乙○○於警詢及偵查中指訴：因甲○○當時有空檔，
    伊就請甲○○幫忙拉布，甲○○表示為何不找別人，老是找
    他，並將伊推去撞旁邊的貨物，伊生氣才動手打甲○○，之
    後甲○○就與伊發生扭打，旁邊的同事見狀，就來將伊等拉
    開，回家後發現右小腿挫傷瘀傷等情明確（見偵查卷宗第4
    至5 頁）；其於本院審理中亦證述：當天因主管叫伊跟甲○○去拖布料，在拖布料的過程，因意見不合而發生口角，甲○○先推伊去撞到旁邊的貨物，伊氣不過，就動手打甲○○
    ，之後就發生扭打，所謂扭打就是2 個互相拉扯，都有出手
    打來打去的情形，又因甲○○推伊去撞旁邊的貨物，所以右
    小腿撞到而受傷等情綦詳（見本院98年度簡上字第90號卷第
    40至41頁），參以告訴人乙○○受有右小腿挫擦傷瘀傷（2
    ×1 公分）之身體傷害乙節，亦有衛生署桃園醫院診斷證明
    書1 紙在卷可佐（見同上偵查卷宗第11頁），且證人乙○○
    於警詢、偵查及審理中歷次所證述遭傷害之情節均大致相符
    ，若非其親身經驗，實難於本院審理中就相關情節大致上仍
    能清楚描述，且告訴人於本院審理中係以證人身分經過具結
    作證，擔保其所言為真實等情，綜此，已足認當時係告訴人
    乙○○徒手毆打被告甲○○後，被告甲○○因此與告訴人乙○○發生扭打，致乙○○受有身體之傷害等情屬實。
  (二)又稽證人丙○○於偵查中證述：認識甲○○與乙○○2 人，
    當天伊係上中班，而甲○○及乙○○是上夜班，係公司外勞
    表示有人打架，伊才過去，看見甲○○及乙○○扭打在一起
    ，伊與外勞就將他們分開，又伊並沒有看見是何人先動手，
    看的情形就是扭打在一起等語（見偵查卷宗第40頁）；其於
    本院審理中亦證陳：當天伊在公司前半段工作，並沒有看到
    事情如何發生，是外勞通知伊，方與外勞一起趕到公司後半
    段，就看到甲○○及乙○○扭打在一起，且兩人的衣服都有
    拉扯過的痕跡，又伊確實有看見兩人互相揮拳，就跟外勞把
    兩人拉開，但甲○○與乙○○都還作勢要打對方，另伊有看
    見甲○○與乙○○身上都紅紅的，而且都還在喘等情歷歷（
    見本院97年度壢簡字第2098卷第20至22頁），互核證人丙○○與乙○○證述之情節亦屬相符，從而告訴人乙○○之指訴
    ，洵非子虛捏編而可採。況衡以證人丙○○與被告甲○○素
    無仇隙，應無陷害被告甲○○刻意虛構事實甘冒偽證罪之理
    ，其證詞自值採信，足認被告甲○○確實有為傷害之行為，
    被告甲○○辯稱，並未出手云云，不足為採。
  (三)至被告甲○○聲請訊問同為在場之臺灣籍領班為證人，以證
    明其並未為傷害行為乙節，經查，被告甲○○並未提供相關
    年籍資料，本院自無從加以傳喚，況證人丙○○於本院審理
    中表示當時並無臺灣籍之領班在場，是本院認無再傳訊該姓
    名年籍資料均不詳證人之必要，附此敘明。
  (四)綜上各情，足認被告甲○○前揭辯稱，係卸責之詞，不足採
    信。本案事證明確，被告甲○○犯行洵堪認定，應予依法論
    科。
二、核被告甲○○所為，係犯刑法第277 條第1 項之傷害罪。原
    審認被告犯罪明確，適用應依刑事訴訟法第449 條第1 項、
    第3 項、第454 條第2 項，刑法第277 條第1 項、第41第1
    項前段，刑法施行法第1 條之1 第1 項、第2 項前段，並審
    酌被告甲○○因工作上糾紛，竟以徒手互毆之方式，導致告
    訴人乙○○受傷及被告甲○○迄今仍無法與乙○○達成和解
    等一切情狀，量處如主文所示之刑，並諭知易科罰金之折算
    標準。經核其認事用法，均無違誤，量刑亦稱妥適。被告甲○○上訴意旨猶執陳詞，否認犯罪，為無理由，應予駁回。
四、據上論斷，應依刑事訴訟法第455 條之1 第1 項、第3 項、
    第368 條，判決如主文。
本案經檢察官翁偉玲到庭執行職務。
中    華    民    國    98    年    5     月    7     日
                  刑事第七庭審判長法  官  蕭世昌
                                  法  官  蔡羽玄
                                  法  官  連雅婷
以上正本證明與原本無異。
本件不得上訴。
                                  書記官  張尹嫚
中    華    民    國    98    年    5     月    7     日


司法院資訊處製作；財團法人民間司法改革基金會備份。
